---
title: "R语言总结"
author: "machuan"
date: "1/6/2017"
output: word_document
---

```{r setup, include=FALSE}
knitr::opts_chunk$set(echo = T)
```
# 加载的包及基本设置
```{r library}
library(ggplot2)
library(reshape2)
library(magrittr)
library(tidyverse)
library(car)
```
# 数据的读取
## 数据核查使用
```{r}
# 检查数据是否包含字符窜、以及是否全部为空
data(Insurance)
check_in <- function(x){
  check_vector <- '-|>'
  return(grepl(check_vector, x) %>% sum)
}

check_is.na <- function(x){
  return(is.na(x) %>% sum)
}

apply(Insurance, 1, check_in)>0
apply(Insurance, 1, check_is.na)
```

## excel文件的读取
- RODBC包
library(RODBC)
con <- obdcConnectExcel2007(file)
sqlTables(con) # 查看excel文件中sheet的名称
sqlFetch(con, sheet_name)
odbcClose(con)
**当文件中的某列包含不同类型的数据时，读取的数据将变为NA，只能选择其他的数据读取方式。RODBC包最多能读取的列只有280列，多出的将丢弃，遇此类情况同样只能选择其他的包。**
- xlsx包
library(xlsx)
read.xlsx(file, sheet_index, encoding)
**效率低，容易出现内存不够用**
- openxlsx包
library(openxlsx)
read.xlsx(file, sheet_index)
**不能读取xls文件**
- gdata包
library(gdata)
read.xls(file, fileEncoding, sep)
**基本只能处理utf8编码**
- readxl包
library(readxl)
read_excel(file, coltype)
**不能读取xls**
## json数据的获取
- jsonlite
```{r jsonlite}
library(jsonlite)
spending <- fromJSON('https://data.medicare.gov/api/views/nrth-mfg3/rows.json?accessType=DOWNLOAD')
names(spending)
meta <- spending$meta
hospital_spending <- data.frame(spending$data)
colnames(hospital_spending) <- make.names(spending$meta$view$columns$name)
hospital_spending <- select(hospital_spending, -c(sid:meta))
```
- rjson
```{r rjosn}
head(mtcars)
jsoncars <- toJSON(mtcars, pretty = T)
fromJSON(jsoncars)
```


# 字符串的处理
- stringr()函数
```{r stringr}
library(stringr)
data("USArrests")
head(USArrests)
state_name <- row.names(USArrests)
# str_extract()
shopping_list <- c("apples x4", "bag of flour", "bag of sugar", "milk x2")
str_extract(shopping_list, '\\d')
str_extract(shopping_list, '[a-z]+')
str_extract(shopping_list, '[a-z]{1,4}')
str_extract(shopping_list, '\\b[a-z]{1,4}\\b')

# Extract all matches
str_extract_all(shopping_list, "[a-z]+")
str_extract_all(shopping_list, "\\b[a-z]+\\b")
str_extract_all(shopping_list, "\\d")

# Extract all words
str_extract_all("This is, suprisingly, a sentence.", boundary("word"))

# str_locate & str_locate_all
fruit <- c("apple", "banana", "pear", "pineapple")
str_locate(fruit, "$")
str_locate(fruit, "a")
str_locate(fruit, "e")
str_locate(fruit, c("a", "b", "p", "p"))

str_locate_all(fruit, "a")
str_locate_all(fruit, "e")
str_locate_all(fruit, c("a", "b", "p", "p"))

# Find location of every character
str_locate_all(fruit, "")

# str_split
fruits <- c(
  "apples and oranges and pears and bananas",
  "pineapples and mangos and guavas"
)

str_split(fruits, " and ")
str_split(fruits, " and ", simplify = TRUE)
```
- 正则匹配
```{r reg expression}
pattern="^[A-Za-z0-9\\._%+-]+@[A-Za-z0-9\\.-]+\\.[A-Za-z]{2,4}$"
str<-c("abc","someone@qiuworld.com","efg","anotherone@gmail.com","thirdone@yahoo.cn")
#grepl会返回一个逻辑值，l就代表logical, g就代表global
grepl(pattern,str)
grep(pattern,str)
#regexpr会返回一个数字，1表示匹配，-1表示不匹配，还会返回两个属性，匹配的长度以及是否使用useBytes。useBytes一般很少会使用到false，因为我们不处理宽字符。
regexpr(pattern,str)
```

# R语言高性能包
- data.table包
```{r data.table}
library(data.table)

```
# R语言数据预处理
- 数据缺失
```{r missing data}
library(Rcpp)
library(mice)
data("nhanes2")
head(nhanes2)
complete.cases(nhanes2) %>% sum
md.pattern(nhanes2)
```

# R语言数据整形
## transform()、with()函数
transform()函数对数据框进行操作可以增加新列，改变列的取值，或者通过赋值为NULL删除列。
with()函数的使用不限制数据框。
```{r transform() with()}
# transform()
data("airquality")
head(airquality)
transform(airquality, log.Ozone=log(Ozone), Wind=Wind^2, Temp=NULL) %>% head
# with()
with(airquality, {
  log.Ozone <- log(Ozone)
  Wind <- Wind^2
  rm(Ozone)
})
```
## aggregate()函数
```{r aggregate()}
data(mtcars)
attach(mtcars)
aggregate(mtcars, by=list(cyl=cyl, vs=vs), mean, drop = F)
aggregate(cbind(mpg, hp)~cyl+gear, data=mtcars, FUN=mean)
```
## reshape2包
```{r reshape2}
data("airquality")
head(airquality)
aqm <- melt(airquality, id=c('Month', 'Day'), measure.vars=c('Wind', 'Temp'))
dcast(aqm, Day~Month+variable)
dcast(aqm, Month~variable, sum)
```
## tidyr包
```{r tidyr}
table1 <- read_csv('country, year, cases, population
                   Afghanistan, 1999, 745, 19987071
                   Afghanistan, 2000, 2666, 20595360
                   Brazil, 1999, 37737, 172006362
                   Brazil, 2000, 80488, 174504898
                   China, 1999, 212258, 1271915272
                   China, 2000, 213766, 1280428583')

table2 <- read_csv('country, year, type, count
                   Afghanistan, 1999, cases, 745
                   Afghanistan, 1999, population, 19987071
                   Afghanistan, 2000, cases, 2666
                   Afghanistan, 2000, population, 20595360')

table3 <- read_csv('country, year, rate
                   Afghanistan, 1999, 745/19987071
                   Afghanistan, 2000, 2666/20595360
                   Brazil, 1999, 37737/172006362
                   Brazil, 2000, 80488/174504898
                   China, 1999, 212258/1271915272
                   China, 2000, 213766/1280428583')

table4a <- read_csv("country, '1999', '2000'
                    Afghanistan, 745, 2666
                    Brazil, 37737, 80488
                    China, 212258, 213766")

table4a %>% gather(2, 3, key='year', value='cases')
# 另一种表达方式
table4a %>% gather(year, cases, -country) # 查看help(gather)
table2 %>% spread(key='type', value='count')

table3 %>% separate(rate, into=c('cases', 'population'),
                    remove=F, convert=T)

```

## plyr包
函数split()可以按照分组因子，把向量，矩阵和数据框进行适当的分组,它的返回值是一个列表，代表分组变量每个水平的观测。这个列表可以使用sapply(), lappy()进行处理（apply – combine步骤），得到问题的最终结果。
```{r plyr}
library(plyr)
library(MASS)
data(Cars93)
head(Cars93)
g <- split(Cars93$Price, Cars93$Origin)
sapply(g, sum)
```
## dplyr包
```{r dplyr}
library(dplyr)
library(Lahman)
library(nycflights13)
library(hflights)
library(ggplot2)
data(flights)

h_df <- tbl_df(hflights)
head(h_df)
# 筛选
filter(h_df, Month %in% c(1, 2) & DayofMonth ==1) %>% head
# 排列
arrange(h_df, desc(DayofMonth), desc(Month), Year) %>% head
# 选择
select(h_df, Month:ArrTime) %>% head
# 变形
mutate(h_df, gain=ArrTime-DepTime) %>% head
# 汇总
summarise(h_df, delay=mean(DepDelay, na.rm = T), total_delay=sum(DepDelay, na.rm = T), num_delay=length(DepDelay))
# 抽样, 按个数抽取或者按照比例抽取
sample_n(h_df, 10)
sample_frac(h_df, 0.0001)
# 计数
count(h_df, Year, Month, ArrTime) %>% head
# 分组
delays <- flights %>%
  group_by(dest) %>%
  summarise(
    count=n(),
    dist=mean(distance, na.rm=T),
    delay=mean(arr_delay, na.rm=T)
  ) %>%
  filter(count>20, dest != 'HNL')
ggplot(data=delays, mapping=aes(x=dist, y=delay))+geom_point(aes(size=count), alpha=1/3)+geom_smooth(se=T)

```
## 数据合并
merge(x, y, by = intersect(names(x), names(y)),
      by.x = by, by.y = by, all = FALSE, all.x = all, all.y = all,
      sort = TRUE, suffixes = c(".x",".y"),
      incomparables = NULL, ...)
```{r merge()}
authors <- data.frame(
    surname = I(c("Tukey", "Venables", "Tierney", "Ripley", "McNeil")),
    nationality = c("US", "Australia", "US", "UK", "Australia"),
    deceased = c("yes", rep("no", 4)))
books <- data.frame(
    name = I(c("Tukey", "Venables", "Tierney",
             "Ripley", "Ripley", "McNeil", "R Core")),
    title = c("Exploratory Data Analysis",
              "Modern Applied Statistics ...",
              "LISP-STAT",
              "Spatial Statistics", "Stochastic Simulation",
              "Interactive Data Analysis",
              "An Introduction to R"),
    other.author = c(NA, "Ripley", NA, NA, NA, NA,
                     "Venables & Smith"))
m1 <- merge(authors, books,
            by.x = 'surname', by.y = 'name',
            all.x = T)
m2 <- merge(authors, books,
            by.x = 'surname', by.y = 'name',
            all.y = T)
m3 <- merge(authors, books,
            by.x = 'surname', by.y = 'name',
            all = T)
```
## 非结构化数据的处理
```{r rlist}
library(rlist)
library(rlist)
devs <- list( p1=list(name="Ken",age=24,
                      interest=c("reading","music","movies"),
                      lang=list(r=2,csharp=4,python=3)),
              p2=list(name="James",age=25,
                      interest=c("sports","music"),
                      lang=list(r=3,java=2,cpp=5)),
              p3=list(name="Penny",age=24,
                      interest=c("movies","reading"),
                      lang=list(r=1,cpp=4,python=2)))
str(devs)
# list.map()函数提供了list中元素的映射功能
list.map(devs, age)
list.map(devs, names(lang))
list.map(devs, mean(as.numeric(lang))) %>% unlist

list.filter(devs, age>=25) %>% str
list.filter(devs, 'r' %in% names(lang)) %>% str

list.group(devs, age) %>% str # 互斥分组
list.class(devs, interest) %>% str # 非互斥分组

```

# R语言绘图
- The Basic Grammer of ggplot

ggplot(data=<DATA>) +
    <GEOM_FUNCTION>(
            mapping=aes(<MAPPING>),
            stat=<STAT>,
            position=<POSITION>) +
    <COORDINATE_SYSTEM> +
    <FACET_FUNCTION>
## 散点图
- 使用plot()函数绘制
```{r plot()绘制散点图}
plot(rnorm(200), rnorm(200), type='p', col='red')
```
- 使用geom_point()绘制散点图
```{r geom_point()}
data(mpg)

ggplot(data=mpg) + geom_point(mapping=aes(x=hwy, y=displ))
# 通过position='jitter'解决overplotting的问题
ggplot(data=mpg) + geom_point(mapping = aes(x=hwy, y=displ), position='jitter')

# 使用facet_grid和facet_wrap函数实现subplot功能
ggplot(data=mpg) +
  geom_point(mapping=aes(x=displ, y=hwy)) +
  facet_wrap(~class, nrow=2)

ggplot(data=mpg) + geom_point(mapping=aes(x=displ, y=hwy)) + facet_grid(drv~cyl)

ggplot(data=mpg) + geom_point(mapping=aes(x=displ, y=hwy)) + facet_grid(.~cyl)


ggplot(data=mpg) + geom_point(mapping=aes(x=hwy, y=displ))
ggplot(data=mpg) + geom_smooth(mapping=aes(x=hwy, y=displ))
ggplot(data=mpg) + geom_smooth(mapping=aes(x=hwy, y=displ, colour=drv))
ggplot(data=mpg) + geom_smooth(mapping=aes(x=hwy, y=displ, group=drv))

ggplot(data=mpg) + geom_point(mapping=aes(x=hwy, y=displ)) + geom_smooth(mapping=aes(x=hwy, y=displ))

library(tidyverse)
ggplot(data=mpg, mapping=aes(x=hwy, y=displ)) +
  geom_point(mapping=aes(colour=class)) +
  geom_smooth(data=filter(mpg, class=='subcompact'), se=T)
```
- qplot()函数
```{r qplot()}
data(diamonds)
dsmall <- diamonds[sample(nrow(diamonds), 100), ]
qplot(x=carat, y=price, data=dsmall, shape=color)
qplot(x=carat, y=price, colour=color, data=dsmall)
qplot(x=carat, y=price, data=diamonds, alpha=1/100, 
      geom=c('point', 'smooth'))
qplot(x=carat, y=price, data=dsmall, geom=c('point', 'smooth'))

# 添加平滑曲线
qplot(x=carat, y=price, data=dsmall, geom=c('point', 'smooth'),
      span=0.1)
qplot(x=carat, y=price, data=dsmall, geom=c('point', 'smooth'),
      span=1)
```
## 折线图
- plot()绘制
```{r plot()绘制}
data(cars)
plot(cars, type='p')
lines(stats::lowess(cars))
```
- geom_line()绘制
```{r geom_line绘制}
data(economics)
ggplot(economics, aes(x=date, y=unemploy)) + geom_line()
```
## 条形图
- barplot()函数绘制
```{r barplot()}
data(VADeaths)
barplot(VADeaths, beside = T,
        col = rainbow(20),
        legend = row.names(VADeaths),
        ylim = c(0, 100))

barplot(VADeaths, beside = F,
        col = rainbow(20),
        legend = row.names(VADeaths),
        ylim = c(0, 100))
```
- geom_bar()函数绘制
```{r geom_bar()函数}
data("diamonds")
ggplot(data=diamonds)+geom_bar(mapping=aes(x=cut))
ggplot(data=diamonds)+geom_bar(mapping=aes(x=cut, fill=clarity))
# 通过position参数调整柱状图的形状
ggplot(data=diamonds, mapping=aes(x=cut, fill=clarity))+geom_bar(position='dodge')

ggplot(data=diamonds, mapping=aes(x=cut, fill=clarity))+geom_bar(position='identity')

ggplot(data=diamonds, mapping=aes(x=cut, fill=clarity))+geom_bar(position='fill')
```
## 面积图
- geom_area()函数
**需要查询geom_area(stat='bin')**的错误如何修正
```{r geom_area()函数}
data(diamonds)
#ggplot(diamonds, aes(x=price, fill=cut)) +
#  geom_bar(stat = 'identity')
```
## 密度估计图
- plot()函数
```{r plot()函数}
 plot(density(rnorm(200)))
```
- geom_density()函数
ggplot中aes() 函数使用col或者fill参数，得到的结果是不同的.
```{r geom_density()函数}
data(diamonds)
ggplot(diamonds, aes(x=depth, col=cut)) +
  geom_density()

ggplot(diamonds, aes(x=depth, fill=cut)) +
  geom_density()
```
## 频数图
- geom_freqpoly()函数
```{r geom_freqpoly()函数}
data(diamonds)
ggplot(diamonds, aes(x=price, col=cut)) +
  geom_freqpoly(binwidth=500)
```
## 直方图
- hist()函数
```{r hist()函数}
data(islands)
hist(islands, breaks = 20, col='red', border='black', freq = T)
hist(islands, breaks = 20, col='red', border='black', freq = F)
```
- geom_histogram()函数
```{r geom_histogram()}
ggplot(as.data.frame(islands), aes(islands)) +
  geom_histogram(bins = 30)
```
## 箱线图
- boxplot()函数
```{r boxplot()函数}
data("InsectSprays")
boxplot(count~spray, data=InsectSprays, col='light gray')
```
- geom_boxplot()函数
```{r geom_boxplot()}
ggplot(InsectSprays, aes(x=spray, y=count)) +
  geom_boxplot()

ggplot(InsectSprays, aes(x=spray, y=count)) +
  stat_boxplot(geom='errorbar', width=0.5) +
  geom_boxplot()

data(mpg)

```
## 提琴图
- vioplot()函数
```{r vioplot()}
data(mtcars)
library(sm)
library(vioplot)
x1 <- mtcars$mpg[mtcars$cyl==4]
x2 <- mtcars$mpg[mtcars$cyl==6]
x3 <- mtcars$mpg[mtcars$cyl==8]
vioplot(x1, x2, x3, names = c('4cyl', '6 cyl', '8 cyl'),
        col='gold')
```
- geom_violin()函数
```{r geom_violin()函数}
ggplot(mtcars, aes(x=factor(cyl), y=mpg)) + geom_violin()

ggplot(mtcars, aes(x=factor(cyl), y=mpg)) + geom_violin() +
  geom_boxplot(width=0.1)
```
## cleverland点图
- dotchart()函数
```{r dotchart()函数}
data(mtcars)
dotchart(mtcars$mpg, labels = row.names(mtcars), cex=0.6,
         main='不同汽车的mpg',
         xlab='mpg',
         family='Kai')
```
- geom_dotplot()函数
```{r geom_dotplot()函数}
ggplot(mtcars, aes(x=mpg, y=row.names(mtcars), fill=row.names(mtcars))) +
  geom_dotplot(binaxis = 'y',
               stackgroups = T,
               binwidth = 1,
               method = 'histodot')
```
## 热力图
- heatmap()函数
```{r heatmap()}
x <- as.matrix(mtcars)
rc <- rainbow(nrow(mtcars), start=0, end=0.3)
cc <- rainbow(ncol(mtcars), start=0, end=0.3)
hv <- heatmap(x, col=cm.colors(256),
              scale='column',
              RowSideColors = rc,
              ColSideColors = cc)
```
## 桑基图
- riverplot
```{r riverplot}
library(riverplot)  
  
# 构造连接节点的数据框  
edges = data.frame(N1 = paste0(rep(LETTERS[1:4], each = 4), rep(1:5, each = 16)),  
                   N2 = paste0(rep(LETTERS[1:4], 4), rep(2:6, each = 16)),  
                   Value = runif(80, min = 2, max = 5) * rep(c(1, 0.8, 0.6, 0.4, 0.3), each = 16),  
                   stringsAsFactors = F)  
# 筛选80%的记录，以免每个点都对应到4个点  
edges = edges[sample(c(TRUE, FALSE), nrow(edges), replace = TRUE, prob = c(0.8, 0.2)),]  
head(edges)  

nodes = data.frame(ID = unique(c(edges$N1, edges$N2)), stringsAsFactors = FALSE)  
#  
nodes$x = as.integer(substr(nodes$ID, 2, 2))  
nodes$y = as.integer(sapply(substr(nodes$ID, 1, 1), charToRaw)) - 65  
#
rownames(nodes) = nodes$ID
head(nodes)

# 添加颜色  
library(RColorBrewer)  
# 后面加调淡颜色  
palette = paste0(brewer.pal(4, "Set1"), "60")  
  
# 对每个节点生成相应的格式  
styles = lapply(nodes$y, function(n) {  
  list(col = palette[n+1], lty = 0, textcol = "black")  
})  
names(styles) = nodes$ID  
  
  
# 以list的结构保存一遍调用  
rp <- list(nodes = nodes, edges = edges, styles = styles)  
class(rp) <- c(class(rp), "riverplot")  
plot(rp, plot_area = 0.95, yscale=0.06)
```
- d3NetWork
```{r d3Network}
library(d3Network)  
d3links <- edges  
d3nodes <- data.frame(name = unique(c(edges$N1, edges$N2)), stringsAsFactors = FALSE)  
d3nodes$seq <- 0:(nrow(d3nodes) - 1)  
  
d3links <- merge(d3links, d3nodes, by.x="N1", by.y="name")  
names(d3links)[4] <- "source"  
  
d3links <- merge(d3links, d3nodes, by.x="N2", by.y="name")  
names(d3links)[5] <- "target"  
names(d3links)[3] <- "value"  
  
d3links <- subset(d3links, select=c("source", "target", "value"))  
d3nodes <- subset(d3nodes, select=c("name"))

# 画图并保存为html文件  
d3Sankey(Links = d3links, Nodes = d3nodes, Source = "source",  
         Target = "target", Value = "value", NodeID = "name",  
         fontsize = 12, nodeWidth = 30, file = "TestSankey.html") 
```


# 基本统计分析
## 描述性统计
```{r 描述性统计分析}
# 基本的描述统计
library(Hmisc)
data(mtcars)
str(mtcars)
summary(mtcars)
Hmisc::describe(mtcars)

# 频数表和列联表
library(vcd)
head(Arthritis)
```
## 抽样
strata(data, stratanames=NULL, size, method=c("srswor","srswr","poisson",
"systematic"), pik,description=FALSE)
```{r sample}
library(MASS)
data(Insurance)
# 简单随机抽样
Insurance[sample(nrow(Insurance), 10), ] # 无放回抽样
Insurance[sample(nrow(Insurance), 10, replace = T), ] # 有放回抽样
# 分层抽样
library(sampling)
Insurance_sub <- strata(Insurance, stratanames = 'District', size = c(1,2,3,4), method = 'srswor')
getdata(Insurance, Insurance_sub)
```
## 相关性分析
```{r cor cov}
library(rattle)
data(weather)
cor(Insurance$Holders, Insurance$Claims) # 相关系数
# 计算变量两两之间相关系数
cor_matrix <- cor(weather[, 12:21], use = 'pairwise')

library(ellipse)
plotcorr(cor_matrix, col=rep(c('white', 'black'), 5))
```

# 回归分析
拟合线性回归的基本函数lm()，调用的格式为：
myfit <- lm(formula, data)
formula为回归表达式，data为数据框。

对于考虑交互关系的回归，可以通过effects包的effect()函数，查看交互项之间的影响。
调用的格式为：plot(effect(term, mod, xlevels), multiline=T),其中term表示term表示要画的交互项，mod为拟合的模型，xlevel为设定的常量的取值。
```{r lm()}
data(women)
myfit1 <- lm(weight~height, women)
summary(myfit1)
op <- par(no.readonly = T)
par(mfrow=c(2,2))
plot(myfit1)

myfit2 <- lm(weight~height+I(height^2), data=women)
summary(myfit2)
plot(myfit2)
par(op)
plot(women$height, women$weight, xlab = 'height', ylab = 'weight')
lines(women$height, fitted(myfit2))

# 多元线性回归
state <- state.x77[,
                   c('Murder', 'Population', 'Illiteracy','Income',
                     'Frost')] %>% as.data.frame()
myfit3 <- lm(Murder~Population+Illiteracy+Income+Frost, data = state)

# 考虑交互关系的回归
library(effects)
data(mtcars)
myfit4 <- lm(mpg~hp+wt+hp:wt, data = mtcars)
plot(effect('hp:wt', myfit4, xlevels=list(wt=c(1,2,3,4))), multiline = T)
qqPlot(myfit3, labels=row.names(state), id.method='identify',simulate=T, main='Q-Q plot')
```
# 方差分析
# 单因素方差分析
```{r 单因素方差分析}
# 单因素方差分析
library(multcomp)
library(mvtnorm)
library(survival)
library(TH.data)
library(MASS)
library(gplots)
attach(cholesterol)
table(cholesterol$trt)
cholesterol %>% group_by(trt) %>%
  summarise(mean=mean(response), sd=sd(response))
aov_fit1 <- aov(response~trt, data=cholesterol)

plotmeans(response~trt, xlab='trt', ylab='response', main='mean plot')
detach(cholesterol)
# 多重比较
# glht()函数可以更好地表现多重比较的结果
library(multcomp)
TukeyHSD(aov_fit1)
op <- par(no.readonly = T)
par(mar=c(4,3,8,2))
tuk <- glht(aov_fit1, linfct=mcp(trt='Tukey'))
plot(cld(tuk, level=0.05), col='lightgrey')

par(las=2)
par(mar=c(5,4,8,2))
plot(TukeyHSD(aov_fit1))
par(op)

# 评估检验的假设条件
# 1.正态性检验
library(car)
qqPlot(lm(response~trt, data=cholesterol), simulate = T,
       main = 'QQ plot', labels = T)
# 2.方差齐次性检验
bartlett.test(response~trt, data=cholesterol)

```
# 单因素协方差分析
```{r 单因素协方差分析}
data("litter", package = 'multcomp')
attach(litter)
table(dose)
litter %>% group_by(dose) %>% summarise(mean=mean(weight))
detach(litter)
```
# 关联分析
apriori(data, parameter = NULL, appearance = NULL, control = NULL)
eclat(data, parameter = NULL, control = NULL)
```{r arules arulesViz}
library(arules)
data("Groceries")
inspect(Groceries[1:10])

rules0 <- apriori(Groceries, parameter = list(support=0.001, confidence=0.5))
rules0
inspect(rules0[1:10])
inspect(sort(rules0, by='support')[1:10])
inspect(sort(rules0, by='confidence')[1:10])
inspect(sort(rules0, by='lift')[1:10])

rules2 <- apriori(Groceries, parameter = list(maxlen=2, support=0.001, confidence=0.1), appearance = list(rhs='mustard', default='lhs'))

itemsets_apr <- apriori(Groceries, parameter = list(support=0.001, target='frequent itemsets'), control = list(sort=-1))
inspect(itemsets_apr[1:10])

items_ecl <- eclat(Groceries, parameter = list(minlen=1, maxlen=3, support=0.001, target='frequent itemsets'), control=list(sort=-1))
inspect(items_ecl[1:10])

# 关联规则的可视化
library(arulesViz)
plot(rules0)
plot(rules0, interactive = T)
plot(rules0, shading = 'order', control = list(main='two-key plot'))
```

# 聚类分析
```{r}
data(Countries)
```

# 判别分析
# 决策树
# 集成学习
# 随机森林
# 支持向量机
# 神经网络